臺灣高雄地方法院刑事判決　　　　　 100年度審易字第1682號
聲　請　人　臺灣高雄地方法院檢察署檢察官
被　　　告　羅繼華
上列被告因竊盜案件，經檢察官聲請以簡易判決處刑（100 年度
速偵字第151 號），本院認不應以簡易判決處刑，改依通常程序
審理（原案號：100 年度簡字第2809號），嗣被告於準備程序中
就被訴事實為有罪之陳述，經本院告知簡式審判程序之旨，並聽
取被告與公訴人之意見後，本院合議庭裁定由受命法官獨任進行
簡式審判程序，判決如下：
    主  文
羅繼華犯攜帶兇器竊盜罪，累犯，處有期徒刑玖月。扣案之低壓
手孔開孔器壹支及剪電線專用鐵剪壹支均沒收。
    事  實
一、羅繼華前因竊盜案件，經本院以96年度第7723號判處有期徒
    刑6 月確定，甫於民國97年9 月12日易科罰金執行完畢。詎
    仍不知悔改，於100 年4 月26日下午2 時30分許起至2 時55
    分許之期間，接續在高雄市○○區○○路與重義路口（南向
    北、北向南等2 處）、華夏路1275號對面及文天路與重和路
    路口等4 處，持其所有客觀上足供兇器使用之低壓手孔開孔
    器及剪電線專用鐵剪各1 支，竊取台灣電力股份有限公司（
    下稱台電公司）所有之鍍鋅槽鋼4 支、不銹鋼螺絲14支及長
    約3 公尺之接地線（PVC 風雨線22mm，已切成12截）等物，
    得手後將上開物品置放於渠所騎乘之車牌號碼HMV-907 號普
    通重型機車踏板上，嗣於同日下午3 時許，為警於高雄市○
    ○區○○路與重和路路口當場查獲，並扣得低壓手孔開孔器
    及剪電線專用鐵剪各1 支。
二、案經高雄市政府警察局左營分局移送臺灣高雄地方法院檢察
    署檢察官偵查後聲請簡易判決處刑。
    理  由
一、本件被告羅繼華所犯為死刑、無期徒刑、最輕本刑為3 年以
    上有期徒刑以外之罪，其於準備程序進行中，就被訴事實為
    有罪之陳述，經本院告知簡式審判程序之旨，並聽取當事人
    之意見後，合議庭認宜進行簡式審判程式，爰依刑事訴訟法
    第273 條之1 第1 項規定，裁定由受命法官獨任進行簡式審
    判程序，合先敘明。
二、訊據被告對於渠有於上開時、地持低壓手孔開孔器1 支竊得
    台電公司前揭物品之事實均坦認不諱，核與告訴人台電公司
    之代理人即該公司高雄區營業處市區巡修課班長王正章於警
    詢之指訴情節大致相符，復有高雄市政府警察局左營分局扣
    押筆錄、扣押物品目錄表、贓物認領保管單及查獲照片20張
    等件在卷，及低壓手孔開孔器1 支扣案可佐，足認被告此部
    分之自白與事實相符，洵堪採為論罪科刑之依據。至其固另
    辯稱：伊竊取上開物品時，僅使用到低壓手孔開孔器，至於
    剪電線專用鐵剪，則係伊載送瓦斯時所用，伊係將該鐵剪放
    置於機車置物箱內，並未持用以竊取上開物品云云。惟查，
    被告於警詢時即已供稱扣案之開溝器及鐵剪均為伊犯罪之工
    具，其中開溝器係用以移開手孔蓋之用等語，另衡以一般手
    孔內之不銹鋼螺絲及接地線，應係緊密固定於手孔內側，如
    非使用工具輔助，端無單以徒手之力即得予以鬆開拔除之理
    ，是被告前開所辯有違常情，委無足採。此外，復有剪電線
    專用鐵剪1 支扣案可徵，足證被告為前揭竊盜犯行時亦有持
    用上開鐵剪無訛。綜上，本案事證已臻明確，被告犯行堪以
    認定，應予依法論科。
三、按刑法第321 條第1 項第3 款之攜帶兇器竊盜罪，係以行為
    人攜帶兇器竊盜為其加重條件，此所謂兇器，其種類並無限
    制，凡客觀上足對人之生命、身體、安全構成威脅，具有危
    險性之兇器均屬之（最高法院79年台上字第5253號判例參照
    ）。查本件被告持以行竊之低壓手孔開孔器1 支，為金屬材
    質，且幾近一般人下肢之長度，並具一定程度之重量，另剪
    電線專用鐵剪1 支亦為金屬材質，且具相當長度可供單手握
    持，有照片3 張附卷可參，佐以該開孔器及鐵剪既分別足以
    打開手孔蓋及剪斷電線，堪認質地堅硬，足對人之生命、身
    體安全構成威脅，具有危險性，均屬兇器無訛。是核被告所
    為，係犯刑法第321 條第1 項第3 款之攜帶兇器竊盜罪。聲
    請簡易判決處刑意旨認被告上開行為係犯刑法第320 條第1
    項之普通竊盜罪，容有誤會，惟基於訴追之基本社會事實同
    一，本院自應予以審理，並變更起訴法條，附此敘明。被告
    先後於100 年4 月26日下午2 時30分許起至2 時55分許之期
    間，在事實欄所載4 處所竊取鍍鋅槽鋼等物之行為，係於密
    切之時間、相近之地點實施，且均係侵害告訴人台電公司之
    財產法益，4 行為之獨立性極為薄弱，主觀上亦係出於同一
    竊盜之犯意，依一般社會健全觀念，應視為數個舉動之接續
    施行，合為包括之一行為予以評價為當，故應論以接續犯而
    以一罪論。又被告有如前所述之犯罪科刑及執行情形，有臺
    灣高等法院被告前案紀錄表1 份在卷可查，其於受有期徒刑
    執行完畢後，5 年內故意再犯本件有期徒刑以上之罪，為累
    犯，應依刑法第47條第1 項規定，加重其刑。
四、爰審酌被告正值壯年，不思以正當方法謀取生活上所需，竟
    為貪圖不法利益，率爾竊取他人財物，其犯罪之動機、手段
    、目的均非可取，且其前於96年間甫因相同犯罪手段之加重
    竊盜犯行，經本院以96年度簡字第7723號判處有期徒刑6 月
    確定，另於本件案發前之100 年4 月6 日亦同因持兇器竊取
    台電公司電纜線等物之加重竊盜犯行為警查獲，嗣經臺灣高
    雄地方法院檢察署檢察官以100 年度速偵字第120 號提起公
    訴，現正為本院審理中，此品行資料有各該判決、起訴書及
    上開前案紀錄表在卷可按，竟不知悔悟而再犯本案，實不宜
    輕縱，惟念其犯後尚知坦承有竊取前揭物品之犯行，且所竊
    財物業據告訴人代理人王正章領回，有贓物認領保管單1 紙
    在卷可參，犯罪所生危害業有減輕，復衡酌其自陳竊取上開
    物品係因當時失業無錢花用之犯罪動機，及其否認扣案鐵剪
    係渠持以行竊之工具之犯後態度，兼衡其專科肄業、家境貧
    寒之生活狀況與智識程度等一切情狀，認檢察官具體求處有
    期徒刑1 年6 月，稍嫌過重，爰量處如主文所示之刑，以資
    懲儆。末扣案之低壓手孔開孔器及剪電線專用鐵剪各1 支，
    均為被告所有，業據被告自承在卷，且係渠為本件加重竊盜
    犯行所用之物，已如前述，應依刑法第38條第1 項第2 款規
    定，均宣告沒收之。
據上論斷，應依刑事訴訟法第452 條、第273 條之1 第1 項、第
284 條之1 、第299 條第1 項前段、第300 條，刑法第321 條第
1 項第3 款、第47條第1 項、第38條第1 項第2 款，判決如主文
。
本案經檢察官李怡增到庭執行職務。
中    華    民    國  100     年    7     月    6     日
                  刑事第三庭  法  官  陳薏
以上正本證明與原本無異。
如不服本判決應於收受送達後10日內向本院提出上訴書狀，並應
敘述具體理由；如未敘述上訴理由者，應於上訴期間屆滿後20日
內向本院補提理由書（均須按他造當事人之人數附繕本）「切勿
逕送上級法院」。
中    華    民    國  100     年    7     月    6     日
                              書記官  戴金龍
附錄本案論罪科刑法條：
刑法第321 條
犯竊盜罪而有下列情形之一者，處6 月以上、5 年以下有期徒刑
，得併科新臺幣10萬元以下罰金：
一、侵入住宅或有人居住之建築物、船艦或隱匿其內而犯之者。
二、毀越門扇、牆垣或其他安全設備而犯之者。
三、攜帶兇器而犯之者。
四、結夥三人以上而犯之者。
五、乘火災、水災或其他災害之際而犯之者。
六、在車站、埠頭、航空站或其他供水、陸、空公眾運輸之舟、
    車、航空機內而犯之者。
前項之未遂犯罰之。